# 商标注册费

提问人：Queenie 华 时间：2017-11-17 14:46:01
公司自己注册商标后开始使用此商标进行营利，相关的注册费用都算作管理费用吗？还是说到达哪一步开始计入无形资产？ 谢谢

回答人：chenyiwei
企业自有商标不符合资本化确认为无形资产的条件（《企业会计准则第 6 号——无形资产》第十一条），所以注册费应费用化。后续的营销、品牌培育费用（如设计logo的费用、请明星代言的费用等）均应费用化处理。

提问人：梦马 时间：2018-01-23 19:48:59
请教陈老师，商标注册费可以作为加计扣除的研发费吗？财税〔 2015 〕 119 号里的“知识产权的申请费、注册费、代理费”包括商标的注册费吗？我理解的商标注册费是与公司整体相关的，不是研发活动相关的，所以不能算研发费，不知道这样是否准确？

回答人：chenyiwei
你的理解合理。商标注册费不能加计扣除。